【裁判字號】    98,聲減,6
【裁判日期】    980203
【裁判案由】    聲請減刑及定應執行刑
【裁判全文】
臺灣高等法院高雄分院刑事裁定           98年度聲減字第6號
聲請人即
受  刑  人  甲○○
                    (現於臺灣澎湖監獄執行中)
上列聲請人即受刑人因施用毒品等案件，已經判決罪刑確定，聲
請減刑及定應執行之刑，本院裁定如下：
    主  文
甲○○所犯附表編號1 、2 所示之罪所處之刑，減刑詳如附表編
號1 、2 所示，應執行有期徒刑壹年柒月又拾伍日，褫奪公權壹
年；所犯附表編號3 所示之罪所處之刑，減刑詳如附表編號3 所
示，並與附表編號4 不得減刑之罪所處之刑及附表編號5 已減刑
後之刑，應執行有期徒刑拾柒年貳月。
    理  由
一、查聲請人即受刑人甲○○（下稱受刑人）因於附表所列日期
    犯施用毒品等罪，經分別判處如附表所示之刑，均經確定在
    案。
二、按「犯罪在中華民國96年4 月24日以前者，除本條例另有規
    定外，依下列規定減刑；一死刑減為無期徒刑。二無期徒刑
    減為有期徒刑20年。三有期徒刑、拘役或罰金，減其刑期或
    金額二分之一。緩刑或假釋中之人犯，於本條例施行之日起
    ，視為已依前項規定減其宣告刑，毋庸聲請裁定減刑。但經
    撤銷緩刑之宣告或假釋者，仍應依本條例規定聲請裁定減刑
    」、「依本條例應減刑之罪，已經判決確定尚未執行或執行
    未完畢者，由檢察官或應減刑之人犯聲請最後審理事實之法
    院裁定之」、「本條例自中華民國96年7 月16日施行」，中
    華民國96年罪犯減刑條例第2 條、第8 條第1 項、第16條分
    別定有明文。從而，依該條例應減刑之案件，於96年7 月16
    日減刑條例施行時，已經判決確定尚未執行或執行未完畢之
    案件，檢察官或應減刑人犯即可聲請法院裁定減刑。質言之
    ，是否已經執行完畢，應以96年7 月16日（中華民國96 年
    罪犯減刑條例施行時）是否已經執行完畢為判斷之基準，而
    非以法院繫屬或裁定時為準。
二、次按刑法第79條之1 第1 項規定：「二以上徒刑併執行者，
    第77條所定最低應執行之期間，合併計算之。」同條第3 項
    規定：「依第1 項規定合併計算執行期間而假釋者，前條第
    1 項規定之期間，亦合併計算之。」則在併合執行之情形，
    其各罪之執行期間即無從區分，不論其執行期間是否已逾其
    中任一罪之刑期，在合併之刑期執行完畢前，均不得認其中
    任一罪之刑期已執行完畢（最高法院97年度台抗字第747 號
    裁定意旨參照）。
三、刑法第51條業於94年1 月7 日修正公布，並於95年7 月1 日
    施行，修正前刑法第51條規定：「數罪併罰，分別宣告其罪
    之刑，依左列各款定其應執行者：」其中第5 款規定：「宣
    告多數有期徒刑者，於各刑中之最長期以上，各刑合併之刑
    期以下，定其刑期。但不得逾20年。」，修正後刑法第51條
    第5款 規定：「宣告多數有期徒刑者，於各刑中之最長期以
    上，各刑合併之刑期以下，定其刑期。但不得逾30年。」，
    比較新舊法結果，以舊法對受刑人較為有利，爰依修正前刑
    法第53條、第51條第5 款定其應執行之刑。
四、經查：
  (一)受刑人係於(1)79年12月至81年11月16日間，因連續非法吸用
    化學合成麻醉藥品安非他命，經本院以82年度上訴字第2107
    號判處有期徒刑6 月（即附表編號1 之罪所處之刑）；於81
    年11月16日，因施用毒品海洛因，經本院以82年度上訴字第
    2107號判處有期徒刑3 年1 月，褫奪公權2 年（即附表編號
    2 之罪所處之刑），並經定應執行刑為有期徒刑3 年3 月，
    褫奪公權2 年確定。(2)於85年1 月至同年11月12日間，因連
    續非法吸用化學合成麻醉藥品安非他命，經臺灣高雄地方法
    院以85年度訴字第3401號判處有期徒刑10月確定（即附表編
    號3 之罪所處之刑）；於85年10月至同年11月4 日間，因連
    續販賣毒品海洛因，經本院以86年度上訴字第2436號判處有
    期徒刑16年確定（即附表編號4 之罪所處之刑）；於85年6
    月至同年11月16日間，因連續施用毒品海洛因，經本院以86
    年度上訴字第2436號判處有期徒刑3 年2 月確定（即附表編
    號5 之罪所處之刑），上開附表編號4 、5 之罪所處之刑並
    經本院以96年度聲減字第1821號裁定減刑並定應執行刑為有
    期徒刑17年確定。因(1)、(2)之罪不合於數罪併罰之要件而併
    合執行。
  (二)受刑人於83年4 月7 日入監執行附表編號1 之罪所處之刑，
    執行指揮書執畢日期為86年7 月4 日，於84年9 月5 日假釋
    交付保護管束，於假釋保護管束期間，因犯附表編號3 之罪
    經判刑確定，而遭撤銷假釋。受刑人於86年12月27日入監執
    行附表編號3 之罪所處之刑，執行指揮書執畢日期為87年10
    月20日，於87年12月21日接續執行附表編號1 之罪經撤銷假
    釋之殘刑1 年10月又10日，指揮書執畢日期為89年8 月30日
    ，於89年8 月31日接續執行附表編號4 、5 之罪所處之刑，
    指揮書執畢日期為105 年12月19日等情，有受刑人之臺灣高
    等法院被告前案紀錄表、臺灣高等法院在監在押全國紀錄表
    、本院82年度上訴字第2107號、86年度上訴字第2436號判決
    、本院96年度聲減字第1821號裁定、臺灣高雄地方法院85年
    度訴字第3401號判決等件在卷可稽。
  (三)職是，在中華民國96年罪犯減刑條例之施行日即96年7 月16
    日，上開併合執行之徒刑及褫奪公權，均尚未執行完畢，受
    刑人依上開減刑條例規定，聲請就表編號1 、2 所示之罪所
    處之刑減刑並定應執行之刑，聲請就附表編號3 所示之罪所
    處之刑減刑，並與附表編號4 不得減刑之罪所處之刑及附表
    編號5 已減刑後之刑定應執行刑，即無不合，自應予以准許
    。
五、爰依中華民國96年罪犯減刑條例第2 條第1 項第3 款、第8
    條第1 項、第3 項、第10條第2 項、第11條、第14條，修正
    前刑法第51條第5 款，裁定如主文。
中    華    民    國    98    年    2     月    3     日
              刑事第七庭    審判長法  官 莊飛宗
                                  法  官 陳明富
                                  法  官 孫啟強
以上正本證明與原本無異。
如不服本裁定應於送達後5 日內向本院提出抗告狀。
中    華    民    國    98    年    2     月    3     日
                                  書記官 黃富美


司法院資訊處製作；財團法人民間司法改革基金會備份。
